臺灣板橋地方法院交通事件裁定　　　　 94年度交聲字第158號
原處分機關　交通部公路總局臺北區監理所
異　議　人
即受處分人　甲○○
上列受處分人因違反道路交通管理處罰條例案件，對交通部公路
總局臺北區監理所於中華民國94年1 月28日以北監營字第裁40─
C00000000 號違反道路交通管理事件裁決書所為之裁決處分（原
舉發案號：臺北縣政府警察局94年1 月25日北縣警交字第C00000
000號）不服，聲明異議，本院裁定如下：
    主  文
異議駁回。
    理  由
一、原處分意旨略以：異議人即受處分人甲○○駕駛車牌號碼5B
    ─520 號營業小客車，於民國94年1 月25日凌晨1 時20分許
    ，在臺北縣三重市○○路與中華路口，因酒後駕車，酒測值
    為0 ‧3MG/L 之違規，為警攔停舉發，乃依道路交通管理處
    罰條例第35條第1 項第1 款之規定，裁處罰鍰新臺幣（下同
    ）19,500元，吊扣駕駛執照12個月。異議人則以：伊係車齡
    近40年，且年紀已60歲之職業老司機，從未犯有過錯，94年
    1 月25日凌晨1 時許，伊為禦寒而食用薑母鴨，當離開薑母
    鴨店約500 公尺即為警攔停酒測，伊很後悔一時的疏忽與無
    知，因伊在平時滴酒不沾而不了解微量的酒精就能讓伊滿臉
    通紅，甚至超過酒測標準，如今誤觸法律面臨駕照被扣，惟
    目前伊年歲已高，謀生不易，駕照被扣勢必影響生計，將有
    斷炊之虞，如能以勞役換取免吊扣駕照，伊很願意照辦，請
    原諒伊一時糊塗，念在初犯，網開一面不要吊扣伊之駕駛執
    照，讓伊有自省自救之機會；且因伊對於酒測之規定有所不
    知，酒測當時數次反覆測試過程中，數值皆有不一樣，甚至
    有降到0 ‧2MG/L ，請查明酒測機器是否有誤差云云，表明
    不服而提出異議。
二、按汽車駕駛人飲用酒類或其他類似物後其吐氣所含酒精濃度
    超過每公升0 ‧25毫克或血液中酒精濃度超過百分之0 ‧05
    以上者，不得駕車，道路交通安全規則第114 條第2 款定有
    明文。又汽車駕駛人，駕駛汽車經測試檢定有酒精濃度超過
    規定標準者，處15,000元以上60,000元以下罰鍰，並當場移
    置保管其車輛及吊扣其駕駛執照1 年，道路交通管理處罰條
    例第35條第1 項第1 款前段亦有明文。
三、異議人於本院調查時固坦承於舉發前曾食用薑母鴨，且駕駛
    車號5B─520 號營業小客車為警於前揭時、地攔停並接受酒
    測之事實，辯稱：伊實際上沒有喝酒，只有吃薑母鴨，不曉
    得為什麼酒測濃度會這麼高，當時伊臉紅紅的並不代表喝酒
    ，且酒測器不能一次完成而花費這麼多時間，是否符合世界
    標準，有沒有問題，都是個疑問云云。惟查：
（一）異議人於前揭時地酒後駕車之違規事實，業據證人即舉發
      員警張鈺銓到庭結證稱：「當時我們是在作酒測勤務，大
      部份的車子都有攔，請駕駛人搖下車窗，異議人的車子被
      攔來的時候，我有問異議人有沒有喝酒，看他的外觀，言
      語上有異狀，講話比較模糊，也有聞到酒味，我就請他下
      車就酒精測試，酒測前先給他喝礦泉水，酒精測是由我同
      事幫忙操作，我在旁邊，同事先開酒測器，酒測器會顯示
      開始測試，我們再插新的吹管給他吹，吹的時候如果吹的
      比較小力，沒有辦法測試出來，所以第一次測的時候，沒
      有測出數值，可能是因為他吹的比較小力，我就依相關規
      定，請他配合與我們回到分局，再行酒測，酒測前又給他
      喝礦泉水，測出酒測值0 ‧3 ，做完酒測後，異議人沒有
      表示意見，我們依規定扣車，請他離開。」等語詳確（見
      本院94年2 月25日訊問筆錄）。徵之證人張鈺銓證述其他
      員警對異議人施以吐氣酒精測試過程，與一般酒精測試之
      操作程序並無不合之處，且證人張鈺銓證述：異議人在警
      察對其進行吐氣酒精濃度測試達0 ‧3MG/L 時未有任何意
      見表示，異議人並在酒精濃度測試單、舉發違規通知單上
      簽名、捺指印，此亦有證人張鈺銓提出之酒精濃度測試單
      、舉發違規通知單各一件在卷可稽。茲異議人既自承於警
      察攔停、酒測前，曾食用含有酒精成分之薑母鴨等情，且
      證人張鈺銓證述：第一次酒測時，係因異議人吹氣力道較
      小，所以未測出數值，而回到分局後，測試前有先給異議
      人飲用礦泉水後，再對異議人進行酒精濃度測試，並測出
      0 ‧3MG/ L等語，顯見警方對異議人二次酒測之數值不一
      ，係因異議人酒側時吐氣之力道不同所致，應與酒測儀器
      無涉；此外，異議人即未具體指出本次酒測程序或該酒測
      儀器有何瑕疵之處，則警方於94年1 月25日凌晨1 時52
      分許，在臺北縣政府警察局三重分局對異議人測得其吐氣
      所含酒精濃度值達0 ‧3MG/L ，堪足採為異議人測試當時
      血液中內所含之酒精濃度。
（二）再者，證人張鈺銓對於異議人違規情節證述甚為詳實明確
      ，而張鈺銓與異議人夙無怨隙，自無恣意誣攀之理，所證
      應屬可信；況且交通警員掣單舉發違反道路交通管理處罰
      條例所列之違規事實，本質上為行政處分，係公務員基於
      職務上權力，依法就特定之具體事件所為具有公法上效果
      之單方行政行為，基於公務員為公法上行為具有公信力之
      原則，該行政處分當可被推定為真正，其據以依法處分之
      事實認定亦為真正無誤，異議人雖否認違規，但迄未就執
      勤警員之舉發有何瑕疵或錯誤，指出證據方法以供調查，
      異議人所辯顯難信實，自不能推翻本件舉發之真實性。職
      是，依照證人張鈺銓上開證述情節，且異議人於聲明異議
      狀中自承舉發前確有食用含有酒精成分之薑母鴨等語，並
      參合證人張鈺銓證述異議人於舉發時講話模糊，身上散發
      酒味等情，足徵異議人於食用薑母鴨後，有於上揭時間駕
      駛營業小客車為警攔停時，其酒測值達0 ‧3MG/L 之違規
      行為。
四、綜上，本件違規事證明確，異議人所辯尚無足採，原處分機
    關依據道路交通管理處罰條例第35條第1 項第1 款及違反道
    路交通管理事件統一裁罰基準表之規定，裁處罰鍰19,500元
    ，吊扣駕駛執照12個月之處分，無任何違誤，量罰亦甚妥適
    ，應予維持，本件異議為無理由，應予駁回。
據上論斷，應依道路交通管理處罰條例第87條第2 項，道路交通
案件處理辦法第19條，裁定如主文。
中　　華　　民　　國　　94　　年　　3 　　月　　2 　　日
                          交通法庭法　官  楊志雄
以上正本證明與原本無異
如不服本裁定應於送達後5日內向本院提出抗告狀
                                  書記官　胡勤義
中　　華　　民　　國　　94　　年　　3 　　月　　2 　　日
